【裁判字號】    90,易,109
【裁判日期】    900611
【裁判案由】    竊盜
【裁判全文】
臺灣新竹地方法院刑事判決                            九十年度易字第一九號
    公  訴  人  臺灣新竹地方法院檢察署檢察官
    被      告  丙○○
    被      告  甲○○
    被      告  乙○○
右列被告因竊盜案件，經檢察官提起公訴（八十九年度偵字第一一八六號、八十九年
度偵字第五四一三號、八十九年度偵字第三六八八號、八十九年度偵緝字第二七九號
），本院判決如左：
    主  文
丙○○連續結夥三人以上，攜帶兇器竊盜，累犯，處有期徒刑捌月。扣案之小刀壹把
沒收。
甲○○結夥三人以上，攜帶兇器竊盜，處有期徒刑陸月，如易科罰金以參佰元折算壹
日。緩刑貳年。扣案之扳手壹支沒收。
乙○○竊盜未遂，累犯，處有期徒刑參月，如易科罰金以參佰元折算壹日。扣案之照
明電筒壹個、起子壹支沒收。
    事  實
一、丙○○於八十三年間因違反麻醉藥品管理條例，經本院判處有期徒刑四月確定，
    並執行完畢（未構成累犯）；復於八十四年間因竊盜罪，經本院判處有期徒刑三
    月確定，於八十六年十一月十六日執行完畢；再於八十七年間因竊盜罪，經本院
    判處有期徒刑八月確定，於八十九年二月十日執行完畢。
二、乙○○於民國八十二年間因違反藥事法，經台灣嘉義地方法院判處有期徒刑十一
    月確定，於八十三年間則因詐欺罪，經台灣高等法院高雄分院判處有期徒刑四月
    確定，均執行完畢（均未構成累犯）；復於八十六年間因傷害罪，經台灣南投地
    方法院判處有期徒刑三月確定，同年間另因違反麻醉藥品管制條例案件，經台灣
    高等地方法院判處有期徒刑七月確定，二案應執行有期徒刑九月，於八十七年六
    月十七日執行完畢；再於八十七年間因竊盜罪，經本院判處有期徒刑八月確定，
    於八十九年一月五日執行完畢。
三、詎丙○○、乙○○均不知悔改，猶夥同甲○○，於八十九年二月十八日凌晨二時
    三十分許，在新竹市○○路○段一三三九號前，見路旁停放車號ＪＵ－六七一一
    號自用小客車一輛，竟共同基於意圖為自己不法所有之犯意聯絡及行為之分擔，
    由甲○○先自其小客車行李廂中取出客觀上可供兇器使用之扳手一支，再由丙○○、乙○○動手竊取前開小客車之米其林輪胎一條與鋼圈一個，甲○○並在旁把
    風，得手後欲搬離現場時，適為巡邏員警查獲，並扣得米其林輪胎一條、鋼圈一
    個與扳手一支（乙○○此部份之竊盜犯行，公訴人因認受本院八十八年度易字第
    三四五號確定判決效力所及，已另為不起訴處分）。
四、丙○○復承前之概括犯意，於八十九年七月二日上午九時許，攜帶客觀上足供兇
    器使用之油壓剪及小刀各一把，未受允許、無故侵入丁○○所有位於新竹縣新埔
    鎮下寮里十三鄰下枋寮九十號御閣園餐廳，並於廚房內竊取丁○○所有之瓷盤十
    五個、瓷碗六個，得手後置放於其所騎乘之機車旁時，恰為附近鄰人發現，經報
    警當場查獲，並扣得上開碗盤及油壓剪、小刀各一把。
五、另乙○○意圖為自己不法之所有，攜帶照明電筒一個及足供兇器使用之起子一支
    ，於八十九年九月二十日晚上八時二十分許，在新竹市○○路青草湖水庫旁李曾
    月園所有且現有人居住之貨櫃屋旁，打開貨櫃屋未上鎖之窗戶，踰越窗戶侵入其
    內，於著手竊取魚竿時，即因李曾月園與其夫欲返回貨櫃屋內睡覺而發覺，致未
    得逞，經報警當場查獲並扣得照明電筒一個、起子一支。
六、案經新竹市警察局第三分局、新竹縣警察局新埔分局報告臺灣新竹地方法院檢察
    署檢察官偵查起訴。
    理  由
一、對於右揭事實三所載部分，被告乙○○、甲○○迭於警訊、偵查及本院審理時坦
    承不諱，被告丙○○則不否認於上開時間與乙○○、甲○○在該地併同遭查獲，
    然否認有何下手拆輪胎之竊盜犯行，辯稱：其僅下車小便云云。經查，被告乙○○、甲○○就渠等及被告丙○○共三人，如何於右揭時地下手竊取輪胎、鋼圈之
    始末供承甚詳，且均稱被告丙○○確實一同下手拆輪胎、鋼圈（參八十九年偵字
    第一一八六號卷內第五十四至第五十五頁，第五十八頁至第六十一頁訊問筆錄及
    本院九十年五月二十一日訊問筆錄），被告丙○○復自承其與被告乙○○、甲○○為朋友關係，並無冤仇，衡情乙○○、甲○○應無設詞誣陷之理，是被告丙○○所辯，尚不足取。此外，復有車號ＪＵ－六七一一號自用小客車所有人陳國榮
    之指訴，當場扣得之米其林輪胎條一條、鋼圈一個（業已發還被害人陳國榮）與
    作案扳手一支可供佐證，事證已臻明確，被告丙○○、甲○○之犯行皆堪認定，
    自應依法論科。
二、對於右揭事實四所載一節，被告丙○○否認有何侵入住居與竊盜犯行，辯稱：其
    係騎機車至御閣園餐廳圍牆內之停車場，並未進入餐廳內，見停車場置有碗盤數
    個，欲向屋主購買云云。惟據御閣園餐廳負責人亦即碗盤所有人丁○○指述，前
    揭碗盤係客人使用過放在餐廳廚房內尚待清洗者，其所開設之餐廳僅販賣飲食，
    被告丙○○並未向其表示欲價購碗盤，且被告丙○○遭查獲時，碗盤已經置放於
    被告丙○○所騎乘之機車旁（見本院九十年五月七日訊問筆錄），而被告丙○○
    亦不否認瓷碗、瓷盤係於其所騎乘之機車旁查獲，又參以警員當場扣得油壓剪及
    小刀各一把，倘被告丙○○確係有意購買碗盤，何須挑選已經使用過而待清洗者
    ，且何以未知會賣主逕將碗盤搬運至其所有之機車旁邊，又何須攜帶油壓剪、小
    刀等物前往，由此足認被告丙○○所辯均係避重就輕之詞，不足採信。再者，本
    案除經告訴人丁○○前揭指訴外，復有扣案之油壓剪、小刀各一把在卷可稽，足
    徵被告丙○○係攜帶兇器、無故侵入御閣園餐廳內之廚房竊取上開碗盤，其此部
    份犯行，亦堪認定。
三、對於右揭事實五所載一節，被告乙○○固坦承其於上開時地，攜帶照明電筒一個
    及足供兇器使用之起子一支，打開貨櫃屋未上鎖之窗戶，踰越窗戶之安全設備侵
    入其內，但辯稱其係找水喝，僅移動魚竿而已。惟被告乙○○於偵查及本院審理
    時亦稱：「因該屋的窗子開著。我只竊取一支魚竿，我看到有人回來才又放回去
    」（參八十九年度偵字第五四一三號卷內第二十二頁反面）、「（問：為何屋主
    回來你把他關在屋外？）因為當時我緊張。（問：如果只是找水喝有何好緊張的
    ？）因為我本來有拿壹支魚竿後來有把它放回去」（見本院九十年五月二十二日
    審理筆錄）。準此，被告既有拿取魚竿之行為，客觀上已可認定被告乙○○並非
    單純侵入貨櫃屋內，而係著手蒐取被害人之財物，其前開辯詞，尚不足採。此外
    ，本案復經被害人李曾月園指述在卷，並有扣案之照明電筒一個、起子一支可資
    參酌，被告乙○○之犯行，同堪認定，亦應依法論科。
四、前述扣案之扳手一支、油壓剪與小刀各一把、起子一支，客觀上均足供兇器使
    用。核被告丙○○、甲○○就右揭事實三所為，係犯刑法第三百二十一條第一
    項第四款、第三款之結夥三人以上，攜帶兇器竊盜罪，公訴意旨尚構成同條項第
    二款之加重條件，顯係誤會。被告丙○○、甲○○、乙○○間對此竊盜犯行，具
    有犯意聯絡及行為分擔，被告丙○○、甲○○均為共同正犯。被告丙○○就右揭
    事實四所為，係犯刑法第三百二十一條第一項第三款之攜帶兇器竊盜罪及同法第
    三百零六條第一項之無故侵入他人建築物罪，其所犯此二罪間，有方法結果之牽
    連關係，為牽連犯，應從一重之加重竊盜罪處斷；又依據告訴人丁○○所繪與所
    陳，御閣園餐廳之圍牆並非完全環繞該餐廳，本即可供機車出入，是該圍牆尚不
    具備防閑之功能，自與刑法第三百二十一條第一項第二款「牆垣」定義有間，併
    敘明之。被告丙○○先後二次竊盜犯行，時間緊接，方法相近，觸犯基本構成要
    件相同之罪名，顯係基於概括之犯意反覆為之，為連續犯，依刑法第五十六條之
    規定，論以情節較重之連續結夥三人以上，攜帶兇器竊盜一罪，並加重其刑。又
    被告丙○○於八十四年間因竊盜罪，經本院判處有期徒刑三月確定，於八十六年
  十一月十六日執行完畢，再於八十七年間因竊盜罪，經本院判處有期徒刑八月確
    定，於八十九年二月十日執行完畢，有台灣高等法院被告全國前案紀錄表及台灣
    新竹地方法院檢察署刑案資料查註紀錄表在卷可按，其於五年以內再犯本件有期
    徒刑以上之罪，為累犯，爰依刑法第四十七條規定遞加重其刑。另核被告乙○○就右揭事實五所為，係犯刑法第三百二十條第三項、第一項之竊盜未遂罪，此
    部份起訴法條應予變更。被告乙○○已著手於犯罪行為之實行而不遂，為未遂犯
    ，爰依刑法第廿六條規定減輕其刑；又被告乙○○於八十六年間因傷害罪，經台
    灣南投地方法院判處有期徒刑三月確定，同年間另因違反麻醉藥品管制條例案件
    ，經台灣高等地方法院判處有期徒刑七月確定，二案應執行有期徒刑九月，於八
    十七年六月十七日執行完畢，再於八十七年間因竊盜罪，經本院判處有期徒刑八
    月確定，於八十九年一月五日執行完畢，亦有台灣高等法院被告全國前案紀錄表
    及台灣新竹地方法院檢察署刑案資料查註紀錄表在卷可按，其於五年以內再犯本
    件有期徒刑以上之罪，為累犯，應依刑法第四十七條規定加重其刑。被告乙○○
    前開減輕及加重其刑之事由，依法先加後減之。爰審酌被告三人均年輕力盛，
    貪圖他人財物，不思上進，或共同或單獨，或攜帶客觀上足供兇器使用之扳手、
    起子、油壓剪、小刀等為工具，竊取被害人財物，暨其等所竊得財物之價值均不
    高，被害人所受損害程度尚輕，及被告犯後態度等一切情狀，各量處如主文所示
    之刑。惟被告甲○○、乙○○行為後，刑法第四十一條業於九十年一月四日修正
    為「犯罪重本刑為五年以下有期徒刑以下之刑之罪，而受六月以下有期徒刑或拘
    役之宣告，因身體、教育、職業、家庭之關係或其他正當事由，執行顯有困難者
    得以一元以上三元以下折算一日，易科罰金。但確因不執行所宣告之刑，難收矯
    正之效或難以維持法秩序者，不在此限。」「併合處罰之數罪，均有前項情形，
    其應執行之刑，逾六月者，亦同。」並於同年月十日公佈施行，於同年月十二日
    生效，比較新舊法之規定，以變更後之新法對被告有利，依刑法第二條第一項前
    段之規定，自應適用裁判時之新法，爰均併諭知易科罰金之折算標準。又查被告
    甲○○素行良好，前未曾受有期刑以上刑之宣告，有台灣高等法院被告全國前案
    紀錄表在卷足憑，經此教訓今後應益知慎戒，信無再犯之虞，本院認本案刑之宣
    告，以暫不執行為適當，爰併諭知緩刑二年，用勵自新。
五、扣案之扳手一支（八十九年度保管字第０四九一號，見八十九年度偵字第一一八
    六號卷第三十頁），為被告甲○○所有且供犯右揭事實三所示竊盜罪所持用之物
    ；扣案之小刀一把（八十九年度保管字第一二九０號，見八十九年度偵字第三六
    八八號卷第二十頁），為被告丙○○所有且預備供犯右揭事實四所示竊盜罪所持
    用之物；扣案之照明電筒一個、起子一支（八十九年度保管字第一八一０號，見
    八十九年度偵字第五四一三號卷第二十頁），為被告乙○○所有且預備供犯右揭
    事實五所示竊盜罪所持用之物，分據被告甲○○、丙○○、乙○○供承在卷，依
    刑法第三十八條第一項第二款規定，均併予宣告沒收。又扣案之油壓剪一把，被
    告丙○○稱係朋友所有，爰不併予宣告沒收，附此敘明。
據上論斷，應依刑事訴訟法第二百九十九條第一項前段，刑法第二條第一項前段、第
二十六條、第二十八條、第五十六條、第四十七條、第三百條、第三百二十一條第一
項第四款、第三款、第三百二十條第三項、第一項、第三百零六條第一項、修正後第
四十一條第一項前段、第五十五條、第三十八條第一項第二款，罰金罰鍰提高標準條
例第一條前段，第二條，判決如主文。
本案經檢察官吳金棟到庭執行職務。
中      華      民      國      九十      年      六    月      十一    日
                                  臺灣新竹地方法院刑事第一庭
                                      法  官  李  珮  瑜
右正本證明與原本無異。
如不服本判決，應於判決送達後十日內向本院提出上訴狀( 應附繕本 )，上訴於
臺灣高等法院。
                                      書記官  龔  紀  亞
中      華      民      國      九十      年      六    月      十一    日
附錄：
刑法第三百二十一條
犯竊盜罪而有左列情形之一者，處六月以上五年以下有期徒刑：
一、於夜間侵入住宅或有人居住之建築物、船艦或隱匿其內而犯之者。
二、毀越門扇、牆垣或其他安全設備而犯之者。
三、攜帶兇器而犯之者。
四、結夥三人以上而犯之者。
五、乘火災、水災或其他災害之際而犯之者。
六、在車站或埠頭而犯之者。
前項之未遂犯罰之。


司法院資訊處製作；財團法人民間司法改革基金會備份。
